【裁判字號】    98,交聲,1302
【裁判日期】    980619
【裁判案由】    違反道路交通管理處罰條例聲明異議
【裁判全文】
臺灣桃園地方法院交通事件裁定        98年度交聲字第1302號
原處分機關  交通部公路總局新竹區監理所中壢監理站
異  議  人
即受處分人  甲○○
上列異議人即受處分人因違反道路交通管理處罰條例案件，對於
交通部公路總局新竹區監理所中壢監理站民國98年6 月1 日所為
之處分（原處分案號：壢監裁字第裁53-DB0000000號）聲明異議
，本院裁定如下：
    主  文
異議駁回。
    理  由
一、原處分意旨略以：異議人即受處分人甲○○（下稱異議人）
    於民國97年12月18日晚間9 時19分許，駕駛其所有車號3763
    -TU 號自用小客車，行經桃園縣大溪鎮○○路199 號前，為
    桃園縣政府警察局交通隊大溪小隊員警舉發「限速50公里，
    經雷達測試值84公里，超速34公里（行車超速20公里以上40
    公里以下）」之違規，依道路交通管理處罰條例第40條，裁
    處罰鍰新臺幣（下同）1,800 元，並依同條例第63條第1 項
    第1 款規定，記違規點數1 點等語。
二、聲明異議意旨略以：伊確實於97年12月18日晚間9 時19分許
    駕駛車號3763-TU 號自用小客車，行經桃園縣大溪鎮○○路
    199 號前，因超速為警舉發，然一般有測速照相之路段，均
    會設立警示牌，附近道路亦均設有測速照相警告標示，唯獨
    伊被舉發之大溪鎮○○路○路上均未設置前有測速照相之警
    告標示，上開舉發為偷拍，員警嗣後提出設置警示之證明照
    片難以採信，況且依該照片，警示牌放置位置，也不可能讓
    駕駛人看得到，另請求調閱該路段之監視器以還原真相等語
    。
三、按汽車駕駛人，行車速度，超過規定之最高時速，或低於規
    定之最低時速，除有第43條第1 項第2 款情形外，處1,200
    元以上2,400 元以下罰鍰，並記違規點數1 點，道路交通管
    理處罰條例第40條及第63條第1 項第1 款分別定有明文。次
    按汽車駕駛人行車速度超過規定之最高速限或低於規定之最
    低速限者，當場不能或不宜攔截製單舉發者，得以固定或非
    固定式科學儀器取得證據資料證明其行為違規，記明車輛牌
    照號碼、車型等可資辨明之資料，以汽車所有人為被通知人
    製單舉發，同條例第7 條之2 第1 項第7 款、第2 項第9 款
    、第4 項定有明文。再按汽車駕駛人行車速度超過規定之最
    高速限或低於規定之最低速限之違規行為，採用固定或非固
    定式科學儀器取得證據資料證明者，於一般道路須至少於10
    0 公尺前明顯標示之，同條例第7 條之2 第3 項亦有明文。
    末按違反道路交通管理處罰條例第40條規定處罰，駕駛人行
    車速度超過規定之最高時速未滿20公里，於期限內繳納或到
    案聽候裁決者，處罰鍰1,600 元，超過規定之最高時速20公
    里以上未滿40公里，於期限內繳納或到案聽候裁決者，處罰
    鍰1,800 元，違反道路交通管理事件統一裁罰基準及處理細
    則亦定有明文。
四、經查：
  (一)異議人於上開時、地駕駛車號3763-TU 號自用小客車，為桃
    園縣政府警察局交通隊大溪小隊員警舉發超速，嗣經原處分
    機關依道路交通管理處罰條例第40條規定及違反道路交通管
    理事件統一裁罰基準表，以受處分人車速超過規定之最高時
    速20公里以上40公里以下而裁罰1,800 元等情，業為異議人
    所不否認，復有舉發違反道路交通管理事件通知單及裁決書
    、超速照片附卷可證，是異議人確有於上開時、地，駕駛汽
    車超速20公里以上40公里以下之違規事實，應堪認定。
  (二)異議人雖辯稱：伊被舉發之大溪鎮○○路○路上均未設置前
    有測速照相之警告標示，員警嗣後提出之設置警示照片難以
    採信，況且依該照片，警示牌放置之位置，也不可能讓駕駛
    人看得到云云。惟查，證人即本件舉發員警郭國雄（桃園縣
    政府警察局大溪分局）到庭證稱：伊在舉發超速之前都會標
    示警示牌，伊當天是在晚間7 時到10時執勤，卷內提出標示
    前有測速照相的照片就是當天執勤一開始的時候照的，直到
    當天晚上10時，伊都在該地執勤，10點之後伊才去把警示牌
    收掉，伊不可能有造假照片之情形，該警示牌放在路口，在
    夜間稍微有燈光就可以看得清楚，放置位置距離異議人被舉
    發之地點約135 公尺，異議人車速超過標準速限34公里，可
    能是行車速度太快，沒有注意到標示等語甚詳（見本院卷第
    24-25 頁），此外，並有員警提出之照片（當日晚間7 時30
    分許，該路段設有前有測照之標示）及桃園縣政府警察局大
    溪分局大溪交通小隊勤務分配表（當日晚間7 時至10時由郭
    國雄員警執行測拍超速勤務）在卷可按（見本院卷第32、28
    頁），參以證人郭國雄為執勤警員，與異議人互不相識，亦
    無仇怨，復到庭具結為以上之證述，應無甘冒偽證重罪而設
    詞誣陷異議人之理，且其等所證本件舉發經過事實，具體明
    確，顯非一般憑空捏造證詞可擬，證詞應可採信。從而，異
    議人上開違規事實，堪以認定，其前揭所辯，自不足採。又
    異議人另請求調閱該路口之監視錄影器畫面，然本件事證明
    確，業如前述，參以證人郭國雄證稱：該路口的監視器已經
    調閱過，該監視器是照往交流道的方向，看到的方向與本件
    正好是反方向等語明確（見本院卷第24頁），本院自無再行
    調閱之必要，併此敘明。
五、綜上所述，異議人確實於前揭時、地，有駕駛汽車超速20公
    里以上40公里以下之違規行為，且舉發路段之測速儀器係設
    置於測速照相告示牌100 公尺後，故原處分機關依道路交通
    管理處罰條例第40條及道路交通管理事件統一裁罰基準及處
    理細則之規定，裁處罰鍰1,800 元，並依同條例第63條第1
    項第1 款規定，記違規點數1 點，並無不當。本件聲明異議
    為無理由，應予駁回。
六、依道路交通案件處理辦法第19條，裁定如主文。
中    華    民    國    98    年    6     月    19    日
                  交通法庭    法  官  林宜靜
以上正本證明與原本無異。
如不服本裁定，應於裁定送達後5 日內向本院提出抗告狀。
                              書記官  黃俊燁
中    華    民    國    98    年    6     月    23    日


司法院資訊處製作；財團法人民間司法改革基金會備份。
